# 分公司承包的会计处理问题

提问人：lans_77 时间：2014-02-08 11:18:25
S公司，本年度与自然人A签订租赁协议，将其下属分公司F交由A承包经营。约定承包期间分厂的生产经营全部由A负责，F公司生产的产品仍沿用S公司品牌销售，由S公司对外开具发票。承包期间S公司每年向A收取承包费 300 万元，F公司实际经营的利润或亏损由A自行承担。 本年末，F公司实际经营亏损 100 万元。 我的问题是：损益表中如何体现F公司的经营亏损？该亏损转由A承担，如何进行会计处理？该损失的转移，是否涉税？

回答人：chenyiwei
建议参考之前本版面上对于承包、托管经营问题的讨论帖子（http://bbs.esnai.com/forum.php?m ... 526&pid=6385093），根据具体的租赁协议条款考虑处理方案。需要解决的首要问题是该分公司在租赁经营期间控制权的归属，以及该租赁是属于经营租赁还是融资租赁的问题。由于此类交易的会计处理完全依赖于双方之间协议的条款及其实际履行情况，因此保证协议条款的严密、清晰和无歧义是很重要的。